臺灣高雄地方法院刑事判決　　　　　　　　　　　　九十一年度訴字第二三四○號
　　公　訴　人　臺灣高雄地方法院檢察署檢察官
　　被　　　告　甲○○
右列被告因違反毒品危害防制條例案件，經檢察官提起公訴（九十一年度偵字第一三
二四三號），本院判決如左：
    主  文
甲○○施用第一級毒品，累犯，處有期徒刑壹年。
扣案之殘餘海洛因（量微無法析離秤重）之塑膠鏟子壹支，沒收銷燬之。
    事  實
一、甲○○曾於民國八十七年間因施用毒品案件，經本院裁定送觀察勒戒（本院八十
    七年度毒聲字第一六八八號）及戒治處分（本院八十七年度毒聲字第二○七三號
    ），於戒治期間另由本院以八十七年度毒聲字第四六二七號裁定停止戒治，併宣
    告所餘戒治期間付保護管束，嗣保護管束期滿，由臺灣高雄地方法院檢察署檢察
    官於八十八年九月十四日以八十八年度戒毒偵字第一四一號為不起訴處分確定。
    其於前受不起訴處分確定後五年以內，再於八十九年間復因施用第一、二級毒品
    案件，經本院裁定送觀察勒戒（本院八十九年度毒聲字第五三○號）及戒治處分
    （本院八十九年度毒聲字第三五六九號），並就其施用第一、二級毒品犯行，由
    本院於八十九年七月十四日以八十九年度訴字第一二三二號判處有期徒刑十月確
    定，甫於九十一年三月一日縮短刑期執行完畢（構成累犯）。詎甲○○仍不知悔
    改，於前受不起訴處分確定後五年以內，明知海洛因係第一級毒品，復仍基於施
    用第一級毒品之犯意，於九十一年六月二十一日十時三十分許往前回溯二十四小
    時內之某時，在不詳處所施用第一級毒品海洛因，嗣於同年六月二十一日十時三
    十分許，在高雄縣岡山鎮○○街三巷四號為警查獲，並扣得施用毒品之器具殘餘
    海洛因（量微無法析離秤重）之塑膠鏟子一支，及無殘餘海洛因之注射針筒一支
    等物。
二、案經高雄縣警察局岡山分局報告臺灣高雄地方法院檢察署檢察官偵查起訴。
    理  由
一、訊據被告甲○○於本院審理中，對有於右揭時、地施用第一級毒品海洛因之犯行
    供認不諱，核與被告於右揭時、地經警查獲時所採尿液經送結果，確呈嗎啡陽性
    反應，有高雄縣政府衛生局九十一年七月二日91煙檢字九一一號毒尿液檢驗成績
    書影本一紙附於偵查卷可稽，另被告於右揭時、地遭警查獲時所扣得殘餘海洛因
    （量微無法析離秤重）之塑膠鏟子（即塑膠吸管經削尖後即成為塑膠鏟子，為另
    案被告余智揚即被告之夫所有）一支，經送驗結果，亦確有第一級毒品海洛因陽
    性反應，有高雄醫學大學附設中和紀念醫院九十一年九月三日管藥認可字第○○
    五號（報告編號：0000－000號）檢驗報告書影本一紙附卷可稽，足認被
    告之自白核與事實相符。此外，被告曾於八十七年間因施用毒品案件，經本院裁
    定送觀察勒戒（本院八十七年度毒聲字第一六八八號）及戒治處分（本院八十七
    年度毒聲字第二○七三號），於戒治期間由本院以八十七年度毒聲字第四六二七
    號裁定停止戒治，併宣告所餘戒治期間付保護管束，嗣保護管束期滿，由臺灣高
    雄地方法院檢察署檢察官於八十八年九月十四日以八十八年度戒毒偵字第一四一
    號為不起訴處分確定；其於前受不起訴處分確定後五年以內，再於八十九年間復
    因施用第一、二級毒品案件，經本院裁定送觀察勒戒（本院八十九年度毒聲字第
    五三○號）及戒治處分（本院八十九年度毒聲字第三五六九號），並就其施用第
    一、二級毒品犯行，由本院於八十九年七月十四日以八十九年度訴字第一二三二
    號判處有期徒刑十月確定，甫於九十一年三月一日縮短刑期執行完畢（構成累犯
    ）；被告復於右揭時、地施用第一級毒品海洛因，為三犯，亦有臺灣高等法院被
    告全國前案紀錄表一紙附卷可稽。事證明確，被告右揭施用第一級毒品（為三犯
    ）之犯行洵堪認定，應予依法論科。
二、查海洛因係毒品危害防制條例第二條第二項第一款所稱之第一級毒品，不得非法
    持有、施用，被告竟持以施用，故核被告甲○○所為，係犯毒品危害防制條例第
    十條第一項之施用第一級毒品罪。被告施用第一級毒品前同時持有第一級毒品海
    洛因，其持有之低度行為，已為施用之高度行為所吸收，不另論以持有第一級毒
    品罪。又被告曾於八十九年間犯有毒品危害防制案件案件，經法院判處有期徒十
    月確定，甫於九十一年三月一日縮短刑期執行完畢，其於前受有期徒刑之執行完
    畢後，五年以內再犯本案有期徒刑以上之罪，為累犯，應依刑法第四十七條之規
    定，加重其刑。爰審酌被告前已有三次施用毒品之前科（另一次為八十一年間所
    犯之肅清煙毒條例案件，經法院判處有期徒刑三年六月，褫奪公權三年確定），
    並經送觀察勒戒、強制戒治、判決確定後，現又再犯相同罪行，顯見意志不堅，
    並對施用毒品之行為不知悛悔，惟其犯罪係戕害自身，尚未害及他人，及犯後已
    坦承犯行，態度尚佳等一切情狀，爰量處如主文所示之刑，以示儆懲。扣案殘餘
    海洛因（量微無法析離秤重）之塑膠鏟子一支，因其內之毒品均已無法剝離，故
    應視為毒品，應依毒品危害防制條例第十八條第一項前段規定，不問屬於犯人與
    否，宣告沒收銷燬之；另扣案無殘餘海洛因之注射針筒一支（詳高雄醫學大學附
    設中和紀念醫院九十一年九月三日管藥認可字第○○五號，報告編號：0000
    －000號），尚無證據證明確為供施用毒品之器具，亦非屬被告所有（詳扣押
    物品清單所載），應由公訴訴人另為處理，爰不予宣告沒收，附此敘明。
據上論斷，應依刑事訴訟法第二百九十九條第一項前段，毒品危害防制條例第十條第
一項、第十八條第一項前段，刑法第十一條前段、第四十七條，判決如主文。
中      華      民      國      九十一      年      十      月    七    日
                                      臺灣高雄地方法院刑事第七庭
                                        法  官  柯  盛  益
右正本證明與原本無異。
如不服本判決，應於判決送達後十日內，向本院提出上訴狀。
                                        書記官  陳  昱  良
中      華      民      國      九十一      年      十      月    七    日
附錄本案判決論罪科刑法條全文
毒品危害防制條例第十條第一項：
施用第一級毒品者，處六月以上五年以下有期徒刑。
